【裁判字號】    97,交聲,1350
【裁判日期】    970611
【裁判案由】    違反道路交通管理處罰條例聲明異議
【裁判全文】
臺灣臺北地方法院交通事件裁定        97年度交聲字第1350號
原處分機關  臺北市交通事件裁決所
異  議  人
即受處分人  乙○○
上列受處分人因違反道路交通管理處罰條例案件，對於台北市交
通事件裁決所於中華民國97年4月30日所為之處分（原處分案號
：北市裁二字第裁22-C00000000號）聲明異議，本院裁定如下：
    主  文
異議駁回。
    理  由
一、本件聲明異議意旨略以：本人於97年2月24日19時30分許，
    在中和圓通路252巷口紅綠燈十字路口時速20公里，在該路
    口時，車子超過停止線時看到紅綠燈之黃燈亮著，我就慢慢
    開過去，警員說我闖紅燈，我說黃燈亮著我就開過去，若是
    當時我看黃燈亮著就停起來，車子一定停在十字路口，警員
    說我若不服就申訴等語。
二、按汽車駕駛人，行經有燈光號誌管制之交岔路口闖紅燈者，
    處新台幣（下同）1800元以上5400元以下罰鍰；汽車駕駛人
    有違反同條例第53條規定之情形者，除依該條處罰鍰外，並
    予記違規點數3點，道路交通管理處罰條例第53條第1項、第
    63條第1項第3款分別定有明文。
三、異議人即受處分人乙○○固不否認有於97年2月24日19時30
    分許，駕駛車牌號碼EU-3119號自用一般小客車，行經台北
    縣中和市○○路252巷口，惟否認有何裁決書所指闖紅燈之
    違規行為，辯稱：伊看到黃燈就慢慢開過去，警察說伊有闖
    紅燈，伊有稍微踩煞車，伊看到黃燈就是慢慢開過去等語。
    惟查：
  (一)異議人駕駛前開自用一般小客車於前揭時、地，行經有燈光
    號誌管制之交岔路口闖紅燈之違規事實，業據證人即本件舉
    發員警甲○○到庭證稱：當天是伊在中和市○○路252巷口
    執行勤務，當時紅燈已經亮超過3秒以上，伊才攔下異議人
    舉發違規等語；徵之公務員為公法上行為具有公信力之原則
    ，則證人既為執勤之員警，其本於職務所為之行政作為當可
    被推定為真正、正當，況依其於本院訊問時所為前開證述內
    容，就事發經過、取締過程均為清楚、詳盡之描述，合於常
    情而無矛盾齟齬，渠復與異議人本不認識，並無仇怨，衡情
    應無設詞陷害異議人之必要，是以證人本身直接見聞異議人
    所駕之上開自用小客車違規之事實經過，復經以刑事責任（
    具結）擔保渠等陳述之真實性，是認定證人甲○○之陳述堪
    信為真實，而得採為本案認定之證據。
  (二)證人即舉發本件違規事件之員警甲○○，已就本件如何查獲
    並舉發之經過，於本院調查時到庭陳證無訛，有如前述，異
    議人就其指稱舉發員警舉發有誤乙節，既未提出確實證據以
    供調查，經核亦無任何證據，足資證明本件執勤警員確有捏
    造事實違法取締之情事。而綜上所述，異議人前開所辯要屬
    避責之詞，本件事證明確，異議人之違規行為堪以認定。
四、綜上所述，異議人應係在紅燈亮起之後才駕駛上揭車輛行駛
    跨越經過該路口，前開異議人所辯顯不足採；原處分機關據
    以援引上開規定以及違反道路交通管理事件統一裁罰基準之
    規定，裁處2700元罰鍰並記違規點數3點核無不當，本件異
    議為無理由，應予駁回。
據上論斷，應依道路交通案件處理辦法第19條，裁定如主文。
中    華    民    國    97    年    6     月    11    日
            台灣台地方法院交通法庭    法  官  蘇嘉豐
以上正本證明與原本無異。
如不服本裁定，應於裁定送達後5日內，向本院提出抗告狀。
                                      書記官  蘇靜紅
中    華    民    國    97    年    6     月    11    日


司法院資訊處製作；財團法人民間司法改革基金會備份。
